臺灣高雄地方法院刑事判決　　　　　　　　　　　　九十三年度交易字第二八三號
　　 公　訴　人　臺灣高雄地方法院檢察署檢察官
　　 被　　　告　甲○○　男三.
右被告因公共危險案件，經檢察官提起公訴（九十三年度偵字第二三七六七號），嗣
因被告就被訴事實為有罪之陳述，本院並聽取當事人之意見後，改由受命法官獨任依
簡式審判程序審理，判決如左：
    主  文
甲○○服用酒類，不能安全駕駛動力交通工具而駕駛，處有期徒刑貳月，如易科罰
金，以佰元（即新臺幣玖佰元）折算壹日。
    事  實
一、甲○○於民國九十三年十一月二十三日凌晨一時許，在台南市○○路某處，服用
    酒類已達不能安全駕駛動力交通工具之程度後，仍駕駛車牌號碼五Ｋ∣二一二二
    號自小客車，嗣於同日凌晨五時五十分許，行經高雄市○鎮區○○路與翠亨南路
    之交岔口時，因酒精之作用而精神狀況不佳、注意力無法集中，致與林君穎駕駛
    之ＺＫ∣○三九九號自小客車發生擦撞，經警於同日凌晨六時三十二分許，對甲
    ○○進行呼氣之酒精濃度測試，測得其呼氣酒精濃度已達每公升○‧七四毫克，
    始悉上情。
二、案經高雄市政府警察局前鎮分局報告臺灣高雄地方法院檢察署檢察官偵查起訴。
    理  由
一、本案被告甲○○所犯係死刑、無期徒刑、最輕本刑為三年以上有期徒刑以外之罪
    ，其於準備程序中就被訴事實為有罪之陳述，經法官告知簡式審判程序之旨，並
    聽取公訴人及被告之意見後，經本院裁定由受命法官獨任進行簡式審判程序，合
    先敘明。
二、訊據被告於本院審理時坦承其於右揭時、地，飲用酒類後，仍駕駛車牌號碼五Ｋ
    ∣二一二二號自小客車，嗣行經高雄市○鎮區○○路與翠亨南路之交岔口時，與
    林君穎駕駛之ＺＫ∣○三九九號自小客車發生擦撞之事實，核與證人林君穎於警
    詢中證述有關被告確有喝酒，並駕車與其所駕駛之自小客車發生擦撞之情節，大
    致相符，復有酒精濃度測試表、刑法第一百八十五條之三案件測試觀察紀錄表、
    高雄市政府警察局舉發違反道路交通管理事件通知單、現場圖、談話紀錄表各一
    份在卷可稽；次按刑法第一百八十五條之三規定所謂「不能安全駕駛」，乃抽象
    危險犯，並不以發生具體危險為必要，對於呼氣酒精濃度已達每公升○．五五毫
    克（○．五五ＭＧ＼Ｌ）以上，肇事率為一般正常人之十倍，認為已達不能安全
    駕車之標準，此業經法務部八十八年五月十八日以法八八檢字第○○一六六九號
    函告週知，應為絕對不能安全駕駛動力交通工具。又按當人飲酒後，若以呼氣酒
    精濃度測試器測得之呼氣濃度達到每公升○．五毫克時，反應較慢，感覺減低，
    將影響駕駛；達到每公升○．七五毫克時，思考與個性行為均會改變；達到每公
    升一．○毫克時，步態不穩，噁心嘔吐，精神混惑不清晰；達到每公升一．五毫
    克時，說話不清楚，感覺喪失，視力模糊；達到每公升二．○毫克時，體溫與血
    糖均降低，肌肉控制差，甚至會導致癲癇發作；達到每公升三．五毫克時，則已
    經神智不清，反射減低，甚至呼吸抑制，業據行政院國軍退除役官兵輔導委員會
    臺北榮民總醫院以民國八十八年八月五日（八八）北總內字第二六八六八號函示
    明確。查被告駕駛自小客車與他車發生擦撞，始為警查獲，足見其當時已因飲酒
    致駕駛操控力不佳而達到不能安全駕駛動力交通工具之程度，參以其呼氣中酒精
    濃度高達每公升○‧七四毫克，益足證其於駕車之始及案發當時均已達不能安全
    駕駛之情狀。綜上所述，本案事證明確，被告犯行，應堪認定。
三、核被告所為，係犯刑法第一百八十五條之三之服用酒類不能安全駕駛動力交通工
    具而駕駛罪。按緩刑期滿，而緩刑之宣告未經撤銷者，其刑之宣告失其效力，刑
    法第七十六條定有明文。查被告前於九十一年間，因肇事逃逸之公共危險案件，
    經臺灣臺南地方法院新營簡易庭以九十一年度新交簡字第三三七號判處有期徒刑
    六月，緩刑二年，於九十一年九月十三日確定，並於九十三年九月十三日執行緩
    刑期滿，有臺灣高等法院被告全國前案紀錄表一份在卷可憑，依前開說明，被告
    緩刑期滿，而緩刑之宣告未經撤銷，其刑之宣告已失其效力，公訴人認被告於緩
    刑期滿五年內，再犯有期徒刑以上之本罪，為累犯，容有誤會，應予敘明。爰審
    酌被告明知飲用酒類後對於發生道路交通事故之機率，較未飲酒者為高，竟於飲
    酌酒類後呼氣酒精濃度測試高達每公升○‧七四毫克，遠超過安全標準之每公升
    ○‧五五毫克，猶不知謹慎，仍駕駛具有高度危險性之自小客車，無視於公眾生
    命財產安全，亦自陷於危險狀態之中，嚴重侵害道路交通往來之安全，並肇致交
    通車禍事故，惟念其犯後坦承犯行，尚知悔悟等一切情狀，量處如主文所示之刑
    ，並諭知易科罰金之折算標準，以為懲儆。
據上論斷，應依刑事訴訟法第二百七十三條之一第一項、第二百九十九條第一項前段
，刑法第一百八十五條之三、第四十一條第一項前段，罰金罰鍰提高標準條例第二條
規定，判決如主文。
本案經檢察官乙○○到庭執行職務。
中　　　華　　　民　　　國　　九十三　　年　　 十二 　　月　　三十一　　日
                                  臺灣高雄地方法院交通法庭
                                      法  官　曾鴻文
右正本證明與原本無異。
如不服本判決，應於收受送達後十日內向本院提出上訴書狀。
　　　　　　　　　　　　　　　　　　　書記官  王高山
中　　　華　　　民　　　國　　九十三　　年　　 十二 　　月　　三十一　　日
附記論罪之法條全文：
刑法第一百八十五條之三：
  服用毒品、麻醉藥品、酒類及其他相類之物，不能安全駕駛動力交通工具而駕駛者
  ，處一年以下有期徒刑、拘役或三萬元以下罰金。
